Inventaris van het archief van de Eerstaanwezend Ingenieurs der Genie te Brielle en Hellevoetsluis, 1814-1911
Nationaal Archief, Den Haag
- Het archief van de Eerstaanwezend Ingenieur te Brielle., I
  - Beheer., C
    - Verdedigingswerken., 2
      - "Staat(en) der vestingwerken en militaire gebouwen in de 1e Directie van Fortificatiën" te Brielle en Hellevoetsluis., 1816 en 1817; 258; 2 stukken
      - Stukken betreffende de verboden kringen van de vesting., 1822, 1826, 1827, 1841-1843, 1854-1858, (1861) en 1862; 259-265
        - Akten inzake bebouwingen binnen de verboden kring en de afbraak of ontruiming daarvan. Authentieke afschriften, 1822, 1826, 1827 en 1841-1843, 259; 1 omslag
        - "Opgave der eigendommen binnen den verboden kring der...... vestingen en batterijen gelegen in het eiland Voorne", 1826, 260; 1 stuk
        - "Tabelle van alle de gebouwde eigendommen, welke zich bevinden binnen de verboden kring der vestingen Brielle en Hellevoetsluis in den jare 1800 vijfentwintig", 1826, 261; 1 deeltje
        - Een proces-verbaal en een "tabellarische opgave" inzake overtredingen van de Kringenwet, 1842, 262; 2 stukken
        - Ingekomen circulaires inzake verboden kringen, met nota betreffende het maken van een kringenplan en een kringenstaat, 1854-1858, 263; 2 katernen
        - Enkele nota's inzake de stukken "betrekkelijk de verboden kringen van de vesting Brielle". Afschriften, 1861, 264; 2 katernen
        - "Staat betrekkelijk de verboden kringen van de kustbatterijen nommer negen, tien en elf" te Oostvoorne, 1862, 265; 1 deel
          Groot formaat. Voor kaart zie nummer 313
      - "Gedétailleerde opgave der werkzaamheden door de Detachementen Mineurs en Sappeurs verrigt aan de fortificatie werken van de vestingen Brielle en Hellevoetsluis in den jare 1825"., 266; 1 katern
      - "Beschrijvende memorië(-n) inzake twee lunetten bij het "kanaal door het eiland Voorne" ter hoogte van de "Struitsche zeedijk"., 1827 en 1828; 267; 2 katernen
      - Staten van benodigde hoeveelheden "palissaden, planken, gordingen en blinderingshout voor het approvisionnement en voor het in staat van verdediging stellen van de vesting Brielle"., 1831; 268; 2 stukken
      - "Rapporten der verrigte werkzaamheden tot het in staat van verdediging brengen der vesting Brielle en bijbehoorende kustbatterij no. 2"., 1831-1836; 269; 1 pak
      - "Opgaven betrekkelijk de bewapening der vesting en bijbehoorende kustbatterij no. 2 in 1833"., 270; 1 stuk
      - "Stukken de bewapening der vesting Brielle en kustbatterijen no. 1, 2 en 3 betreffende", met afschriften van enkele retroacta., 1848; 271; 1 katern
      - "Kort verslag bij de herziening van de bewapeningstaat van de vesting Brielle", met "armeringsstaat van de vesting"., 1851; 272; 2 stukken
      - "Opgaaf der verbeteringen aan bestaande en der nieuwe werken, welke tot voltooiing van ons defensiestelsel (te Brielle, Hellevoetsluis en Numansdorp) noodig worden geacht"., 1867; 273; 1 stuk
      - Ontwerp van een staat inzake "eene bewapening voor de vesting Brielle tegen eenen onverhoedschen aanval"., 1867; 274; 1 stuk
      - "Schets van een gedeelte der kustbatterij aan den mond der haven te Brielle", met opgave van de in 1867 hieraan verrichte werkzaamheden., 275; 1 stuk
      - Nota inzake het maken van een "bomvrij logement of schuilplaatsen voor de bezetting in de batterij aan den mond der haven te Brielle"., 1869; 276; 1 stuk
      - "Nota houdende opgave van het resultaat der overdenkingen omtrent de maatregelen te nemen tot het in staat stellen van verdediging dier vesting en tot het desnoodig stellen van de vereischte onderwaterzettingen"., 1870; 277; 1 stuk
      - "Nota van toelichting tot...... het hiernevensgaande kaartje" inzake "de telegrafische gemeenschap van deze vesting met de vesting Hellevoetsluis", met kaart., 1870; 278; 2 stukken
      - "Rapport(en) der vorderingen van de werkzaamheden" aan de verdedigingswerken te Brielle., 1870; 279; 8 stukken
      - Staten "der werkgelden de onderofficieren en verdere militairen aankomende, die van den 7e tot en met den 13en" en "van den 16den tot en met den 22 en augustus 1870 voor de dienst der Genie bij den arbeid aan fortificatiën (te Brielle) gebezigd zijn geweest"., 280; 4 stukken
      - "Tabellarische opgave, zoowel van hetgeen zou moeten worden verrigt als van de daarvoor benoodigde materialen en gereedschappen om de vesting Brielle in staat van verdediging te brengen tegen een geregelden aanval"., 1870; 281; 1 katern
      - "Beknopt zakelijk rapport van hetgeen voor het in staat van tegenweer brengen der vesting...... is verrigt"., 1870; 282; 1 katern
      - Nota inzake "de defensie-werken in het land van Voorne"., 1871; 283; 1 katern
      - "Nota bevattende eenige aanteekeningen omtrent de voorgenomen wijziging van de wapening der vesting"., 1871; 284; 1 katern
      - Nota inzake de "wapening der vesting Brielle met de daarbij behoorende kustbatterij aan den havenmond"., 1871; 285; 1 katern
    - Gebouwen en terreinen., 3
      - Overeenkomsten en lijsten met afrekening inzake werkzaamheden aan gebouwen en andere militaire objecten in het arrondissement Brielle en op het eiland Goedereede., 1814; 286; 9 stukken
      - Staten van "'s lands gebouwen" en eigendommen in het arrondissement, Afschriften., 1814; 287; 3 stukken
      - "Tableau ('s) van alle de geïmpendeerde onkosten" en "van alle de revenuen der fortificatiën in het arrondissement Voorne en Goedereede in den jare 1814", Afschriften., 1815; 288; 2 stukken
      - "Generale staat van alle zodanige Domeinen van Oorlog in het arrondissement der eilanden Voorne en Goedereede, welke verhuurd, verpacht, of voor verhuring of verpachting vatbaar zijn"., 1816; 289; 1 stuk
      - "Staat...... van onderhoud verrigt tot den 15e july 1829, benevens van die, welke nog in deezen jaare zullen moeten verrigt worden" te Brielle en Hellevoetsluis., 290; 1 stuk
      - "Staat van's rijks werken en gebouwen in het land van Voorne, mitsgaders eene opgaaf der verrigte en nog te verrigten werkzaamheden"., 1831; 291; 1 stuk
      - Lijsten van personen, "die 's rijks militaire gebouwen of gronden...... bewoonen of gebruiken", met opgave van deze gebouwen en gronden en van de desbetreffende beschikkingen., 1833, 1848 en 1849; 292; 3 stukken
      - "Opga(ven) van de onderhoudswerken, van de herstellingen en van nieuwe werken te Brielle, die...... moeten of zouden kunnen worden aanbesteed of zonder aanbesteding gemaakt, met de kosten, waarop dezelve zijn geschat"., 1849-1859; 293; 1 omslag
      - "Proces-verbaal betrekkelijk de afscheiding tusschen 's rijks militaire gronden, gelegen nabij de vesting Brielle in de gemeente Oostvoorne en die, welke aan particulieren in die gemeente behooren", mec kaart., 1850; 294; 2 stukken
      - "Beschrijving(en) der grenzen van 's rijks militaire gronden in en nabij de vesting"., 1852 en 1860; 295; 1 omslag
      - "Staat betrekkelijk gedane boringen tot onderzoeking der gronden in de binnenruimte van de kustbatterij aan den mond van de haven te Brielle"., 1859; 296; 1 stuk
      - Processen-verbaal van overgave en overname van gebouwen., 1861-1863, 1866-1868, 1872-1876, 1878, 1879, 1882-1884, 1886, 1888, 1892, 1897, 1898, 1902, 1905, 1907, 1908 en 1911; 297; 1 omslag
      - Verslagen van grondboringen "in het terrein op den verloren kost", "bij de heul aan de Klomp", bij de havenbatterij en op de Penscherdijk., 1876 en 1882; 298; 4 stukken
      - "Onderhandsch contract wegens het verbeteren van de Zuidpuisluis te Brielle", met tekening, Afschrift., 1985; 299; 2 stukken
      - Staat inzake herstellingen aan "gebouwen voor den Torpedodienst"., 1887; 300; 1 stuk
    - Diversen., 4
      - "Analyse van prijzen der materialen en arbeidsloonen voor de werkzaamheden in het arrondissement Brielle"., 1829; 301; 1 deel
      - "Supplement op de analyse van prijzen der materialen en arbeidsloonen voor de meeste soorten van werkzaamheden wegens vernieuwingen, reparatiën of onderhoudswerken, benoodigd in de vesting"., 1837; 302; 1 stuk
      - "Opga(ven) der veranderingen van de voorstellingen der kaart van de Noordelijke Nederlanden van Krayenhoff"., 1847, 1849, 1851, 1854, 1856, 1858, 1860 en 1862; 303; 8 stukken
      - "Verslag van eene waterpassing, strekkende tot het overbrengen van het Amsterdamsche peil van Brielle naar Hellevoetsluis"., 1853; 304; 1 stuk
      - "Tarief toepasselijk op de werken en leveringen voor de dienst der Genie te Brielle"., 1856; 305; 1 deel
      - "Waterpassing van de polders Krabbe, God zij dank en Klein-Krabbe op het eiland Rozenburg" i.v.m. "het project eener op voornoemd eiland op te werpen batterij", met "berekening van de tijd, noodig tot het inunderen van den Krabbe-polder"., 1857; 306; 2 stukken
      - "Opgaaf van de verschillen in prijs van het algemeen tarief, ingevuld ten behoeve van de dienst der Genie te Brielle"., 1868; 307; 1 stuk
      - "Tarief toepasselijk op de werken en leveringen voor de dienst der Genie te Brielle"., 1869; 308; 1 deel
      - "Algemeen tarief, toepasselijk op de werken en leveringen. voor den dienst der Genie te Brielle", met aantekening van de op dit tarief uitgevoerde werken., 1876-1911; 309; 1 deel
  - Kaarten en tekeningen., D
    - "Plan van de vesting Brielle volgens eene plaat in het werk van Boxhorn Ao 1632". Afschrift., z.j; 310; 1 blad Afmetingen 26 x 32 cm; Zonder schaal
      kaart
    - Kadastrale kaarten van Naaldwijk, Rozenburg, Brielle, Nieuwenhoorn, Nieuw Hellevoet, Oostvoorne, Rockanje en Vierpolders. Afschriften., 1857 en 1860; 311; 36 kaarten Afmetingen ± 67 x 105 cm; Schaal 1: 2500
    - Kaarten en tekeningen inzake "eene ontworpen kustbatterij aan het Scheur bij het Amersgat"., 1858; 312; Vier bladen Afmetingen ± 67 x 103 cm; Diverse schalen
    - "Plan van de perceelen en gedeelten van perceelen, liggende binnen de verboden kringen van de kustbatterijen nommer negen, tien en elf" te Oostvoorne., 1861; 313; 1 kaart Afmetingen 66 x 120 cm; Schaal 1:2500
      Zie nummer 265
    - Schetsen van een "ontwerp van wijziging van het aardewerk der kustbatterij aan den havenmond te Brielle". Diverse schalen., 1872; 314; 1 blad Afmetingen 56 x 89 cm
      Bevat de "fign, 1 t/m 7".
    - Schets(kaart) van het Water-ravelijn in de Kaaivest"., 1874; 315; 1 kaart Afmetingen 33 x 20,5 cm; Schaal 1:1000
    - "Uittreksel uit het plan van de vesting Brielle" wegens het uitbaggeren van de Zuidvest., 1876; 316; 1 kaart Afmetingen 33 x 20 cm; Schaal 1:2000
    - "Ontwerp schets (en) eener kazerne voor een bataillon infanterie (bezettingsleger) ter sterkte van 676 man (6 compagnieën)"., 1877; 317; 1 blad Afmetingen 65 x 88 cm; Schaal 1:250
      Bevat de "fign. 1 t/m 5".
    - Tekeningen inzake het verbeteren van de havenbatterij., 1883; 318; 25 Bladen Afmetingen ± 35 x 44 cm; Diverse schalen
    - Schetsen inzake "het afbreeken van de Zuidpoort en vervangen van de brug buiten die poort door een dam met kortebrug"., 1899; 319; 1 blad Op linnen Afmetingen 49 x 50 cm; Schaal 1:500 en 1:1000
      Bevat de "fign. 1 t/m 4".
    - Kaarten van de batterij op de Penscherdijk., 1882 z.j; 320; Drie kaarten Afmetingen 46 x 56 cm; Schaal 1:1000 en 1:50
- Het archief van de Eerstaanwezend Ingenieur te Hellevoetsluis., II
  - Algemeen., A
    - Ingekomen brieven, met enkele bijlagen., 1814-1821 en 1825-1829; 321-333
      Vnl. afkomstig van de Eerstaanwezend Ingenieur te Brielle en de Directeur van de Eerste Directie van Fortificatiën
      In 1818 met enkele ingekomen circulaires
      - 1814, 321; 1 omslag
      - 1815, 322; 1 omslag
      - 1816, 323; 1 omslag
      - 1817, 324; 1 omslag
      - 1818, 325; 1 omslag
      - 1819, 326; 1 omslag
      - 1820, 327; 1 omslag
      - 1821, 328; 1 omslag
      - 1825, 329; 1 omslag
      - 1826, 330; 1 omslag
      - 1827, 331; 1 omslag
      - 1828, 332; 1 omslag
      - 1829, 333; 1 omslag
    - Ingekomen brieven van de Directeur van de Eerste Directie van Fortificatiën en vanaf 1849 van het Ministerie van Oorlog, met enkele bijlagen., 1822-1824 en 1830-1888; 334-395
      In 1870-1872 ook afkomstig van de Inspecteur-Generaal van Fortificatiën
      - 1822, 334; 1 omslag
      - 1823, 335; 1 omslag
      - 1824, 336; 1 omslag
      - 1830, 337; 2 omslagen
      - 1831, 338; 1 omslag
      - 1832, 339; 2 omslagen
      - 1833, 340; 2 omslagen
      - 1834, 341; 2 omslagen
      - 1835, 342; 1 omslag
      - 1836, 343; 1 omslag
      - 1837, 344; 1 omslag
      - 1838, 345; 1 omslag
      - 1839, 346; 1 omslag
      - 1840, 347; 1 omslag
      - 1841, 348; 1 omslag
      - 1842, 349; 2 omslagen
      - 1843, 350; 1 omslag
      - 1844, 351; 1 omslag
      - 1845, 352; 2 omslagen
      - 1846, 353; 2 omslagen
      - 1847, 354; 2 omslagen
      - 1848, 355; 2 omslagen
      - 1849, 356; 1 omslag
      - 1850, 357; 2 omslagen
      - 1851, 358; 1 omslag
      - 1852, 359; 1 omslag
      - 1853, 360; 1 omslag
      - 1854, 361; 1 omslag
      - 1855, 362; 1 omslag
      - 1856, 363; 2 omslagen
      - 1857, 364; 2 omslagen
      - 1858, 365; 2 omslagen
      - 1859, 366; 1 omslag
      - 1860, 367; 1 omslag
      - 1861, 368; 1 omslag
      - 1862, 369; 1 omslag
      - 1863, 370; 1 omslag
      - 1864, 371; 1 omslag
      - 1865, 372; 2 omslagen
      - 1866, 373; 1 omslag
      - 1867, 374; 1 omslag
      - 1868, 375; 1 omslag
      - 1869, 376; 1 omslag
      - 1870, 377; 2 omslagen
      - 1871, 378; 1 omslag
      - 1872, 379; 1 omslag
      - 1873, 380; 1 omslag
      - 1874, 381; 1 omslag
      - 1875, 382; 1 omslag
      - 1876, 383; 1 omslag
      - 1877, 384; 1 omslag
      - 1878, 385; 1 omslag
      - 1879, 386; 1 omslag
      - 1880, 387; 1 omslag
      - 1881, 388; 2 omslagen
      - 1882, 389; 2 omslagen
      - 1883, 390; 1 omslag
      - 1884, 391; 1 omslag
      - 1885, 392; 1 omslag
      - 1886, 393; 1 omslag
      - 1887, 394; 1 omslag
      - 1888, 395; 1 omslag
    - Overige ingekomen brieven., 1822-1824 en 1830-1888; 396-457
      - 1822, 396; 1 omslag
      - 1823, 397; 1 omslag
      - 1824, 398; 1 omslag
      - 1830, 399; 1 omslag
      - 1831, 400; 1 omslag
      - 1832, 401; 1 omslag
      - 1832, 402; 1 omslag
      - 1834, 403; 1 omslag
      - 1835, 404; 9 stukken
      - 1836, 405; 1 omslag
      - 1837, 406; 1 omslag
      - 1838, 407; 1 omslag
      - 1839, 408; 4 stukken
      - 1840, 409; 1 omslag
      - 1841, 410; 1 omslag
      - 1842, 411; 1 omslag
      - 1843, 412; 1 omslag
      - 1844, 413; 1 omslag
      - 1845, 414; 1 omslag
      - 1846, 415; 1 omslag
      - 1847, 416; 1 omslag
      - 1848, 417; 8 stukken
      - 1849, 418; 1 omslag
      - 1850, 419; 1 omslag
      - 1851, 420; 1 omslag
      - 1852, 421; 1 omslag
      - 1853, 422; 1 omslag
      - 1854, 423; 1 omslag
      - 1855, 424; 5 stukken
      - 1856, 425; 1 omslag
      - 1857, 426; 1 omslag
      - 1858, 427; 1 omslag
      - 1859, 428; 1 omslag
      - 1860, 429; 1 omslag
      - 1861, 430; 1 omslag
      - 1862, 431; 1 omslag
      - 1863, 432; 1 omslag
      - 1864, 433; 1 omslag
      - 1865, 434; 1 omslag
      - 1866, 435; 1 omslag
      - 1867, 436; 1 omslag
      - 1868, 437; 1 omslag
      - 1869, 438; 1 omslag
      - 1870, 439; 1 omslag
      - 1871, 440; 1 omslag
      - 1872, 441; 1 omslag
      - 1873, 442; 1 omslag
      - 1874, 443; 1 omslag
      - 1875, 444; 1 omslag
      - 1876, 445; 9 stukken
      - 1877, 446; 6 stukken
      - 1878, 447; 7 stukken
      - 1879, 448; 1 omslag
      - 1880, 449; 1 omslag
      - 1881, 450; 1 omslag
      - 1882, 451; 1 omslag
      - 1883, 452; 1 omslag
      - 1884, 453; 1 omslag
      - 1885, 454; 1 omslag
      - 1886, 455; 1 omslag
      - 1887, 456; 1 omslag
      - 1888, 457; 1 omslag
    - Brievenboeken., 1815-1831; 458-467
      - 1815, 458; 1 deeltje
      - 1316, 459; 1 deeltje
      - 1817, 460; 1 deeltje
      - 1818, 461; 1 deeltje
      - 1819, 462; 1 deeltje
      - 1820-1821, 463; 1 deeltje
      - 1821-1825, 464; 1 deel
      - 1826-1828, 465; 1 deel
      - 1829-1830, 466; 1 deel
      - 1830-1831, 467; 1 deel
    - Brievenboeken bevattende minuten van uitgaande brieven aan de Directeur van de Eerste Directie van Fortificatiën en vanaf 1850 ook aan het Ministerie van Oorlog., 1831-1870; 468-478
      - 1831-1832, 468; 1 deel
      - 1832-1835, 469; 1 deel
      - 1836-1841, 470; 1 deel
      - 1841-1843, 471; 1 deel
      - 1843-1847, 472; 1 deel
      - 1847-1850, 473; 1 deel
      - 1850-1854, 474; 1 deel
      - 1854-1858, 475; 1 deel
      - 1859-1862, 476; 1 deel
      - 1862-1865, 477; 1 deel
      - 1865-1870, 478; 1 deel
    - Brievenboeken bevattende minuten van uitgaande brieven aan overige instanties en personen., 1831-1870; 479-482
      - 1831-1843, 479; 1 deel
      - 1843-1850, 480; 1 deel
      - 1850-1859, 481; 1 deel
      - 1860-1870, 482; 1 deel
    - Brievenboeken., 1870-1879; 483-484
      - 1870-1875, 483; 1 deel
      - 1875-1879, 484; 1 deel
    - Minuten van uitgaande brieven, met enkele bijlagen., 1879-1888; 485-494
      - 1879, 485; 2 omslagen
      - 1880, 486; 2 omslagen
      - 1881, 487; 3 omslagen
      - 1882, 488; 2 omslagen
      - 1883, 489; 2 omslagen
      - 1884, 490; 2 omslagen
      - 1885, 491; 2 omslagen
      - 1886, 492; 2 omslagen
      - 1887, 493; 2 omslagen
      - 1888, 494; 2 omslagen
    - Ingekomen brieven en minuten van uitgaande brieven, met bijlagen., 1889-1911; 495-517
      - 1889, 495; 2 pakken
      - 1890, 496; 2 pakken
      - 1891, 497; 2 pakken
      - 1892, 498; 3 pakken
      - 1893, 499; 2 pakken
      - 1894, 500; 2 pakken
      - 1895, 501; 2 pakken
      - 1896, 502; 2 pakken
      - 1897, 503; 2 pakken
      - 1898, 504; 1 pak
      - 1899, 505; 2 pakken
      - 1900, 506; 2 pakken
      - 1901, 507; 2 pakken
      - 1902, 508; 2 pakken
      - 1903, 509; 3 pakken
      - 1904, 510; 3 pakken
      - 1905, 511; 3 pakken
      - 1906, 512; 3 pakken
      - 1907, 513; 3 pakken
      - 1908, 514; 2 pakken
      - 1909, 515; 2 pakken
      - 1910, 516; 2 pakken
      - 1911, 517; 2 pakken
    - Agenda., 1818-1820; 518; 1 deel
    - Agenda op de correspondentie met overige instanties en personen., 1832-1856; 519; 1 deel
      Voor de overige agenda's zie de nummers 542-546
    - Registers van ingekomen circulaires., 1858-1889; 520-527
      - 1858-1864, 520; 1 deel
      - 1864-1869, 521; 1 deel
      - 1869-1874, 522; 1 deel
      - 1874-1877, 523; 1 deel
      - 1877-1880, 524; 1 deel
      - 1880-1883, 525; 1 deel
      - 1884-1886, 526; 1 deel
      - 1886-1889, 527; 1 deel
    - "Correspondentieboeken"., 1889-1898; 528-532
      - 1889-1890, 528; 1 deel
      - 1890-1891, 529; 1 deel
      - 1891-1893, 530; 1 deel
      - 1893-1895, 531; 1 deel
      - 1895-1898, 532; 1 deel
    - Jaarverslagen en hoofdstukken van jaarverslagen., 1824-1827, 1829 en 1866; 533-538
      - 1824, 533; 2 stukken
      - 1825, 534; 2 stukken
      - 1826, 535; 2 stukken
      - 1827, 536; 1 stuk
      - 1829, 537; 1 stuk
      - 1866, 538; 2 stukken
    - Garnizoensboeken A., 1821-1901; 539-541
      Inv.no. 539 groot formaat
      - 1821-1858, 539; 1 deel
      - 1859-1879, 540; 1 deel
      - 1880-1901, 541; 1 deel
    - Garnizoensboeken B., 1823-1888; 542-546
      Voor een opgave van de inhoud van de garnizoensboeken zie de nummers 228-234
      - 1823-1846, 542; 1 deel
      - 1847-1856, 543; 1 deel
      - 1857-1864, 544; 1 deel
      - 1865-1878, 545; 1 deel
      - 1879-1888, 546; 1 deel
  - Organisatie., B
    - Processen-verbaal van overgave en overname van de dienst, met bijlagen., 1821, 1826-1828, 1830, 1831, 1833-1835, 1847, 1850, 1858, 1867, 1868, 1875, 1878, 1885, 1889, 1895 en 1901; 547; 1 pak
    - "Memoriaal voor de officieren der Genie of zakelijke inhoud van alle wetten, besluiten, beschikkingen of andere algemeene verordeningen, welke sedert 1 januari 1814 uitgevaardigd, op de dienst van het Nederlandsch Korps Ingenieurs alsnog van toepassing zijn, door M. Witsenborg", Gedrukt en geschreven., 1814±1910; 548; 3 delen
      Groot formaat. Voor het vierde deel zie nummer 667
  - Beheer., C
    - Bestekken en begrotingen., 1
      - "Contract(en) en conditiën" inzake werkzaamheden aan militaire gebouwen., 1814; 549; 2 stukken
      - Bestekken, met begrotingen en nota's van toelichting, Merendeels geschreven en gedrukte afschriften., 1815-1825, 1827-1833, 1836-1867, 1871-1873, 1878-1883, 1885, 1890-1899, 1907, 1908 en 1911; 550-565
        - 1815-1817, 550; 1 pak
        - 1818-1822, 551; 1 pak
        - 1823-1824, 552; 1 pak
        - 1825, 1827.en 1828, 553; 1 pak
        - 1829-1831, 554; 1 pak
        - 1832-1833, 555; 1 pak
        - 1836-1838, 556; 1 pak
        - 1839-1841, 557; 1 pak
        - 1842-1844, 558; 1 pak
        - 1845-1847, 559; 1 pak
        - 1848-1852, 560; 1 pak
        - 1853-1856, 561; 1 pak
        - 1857-1860, 562; 1 pak
        - 1861-1865, 563; 1 pak
        - 1866, 1867, 1871-1873 en 1878-1883, 564; 1 pak
        - 1885, 1890-1899, 1907, 1908 en 1911, 565; 1 pak
      - Overige begrotingen, deels met bijlagen., 1831-1846, 1848, 1850-1869 en 1870-1873; 566-568
        Voor begrotingen betreffende Hellevoetsluis van voor 1831 zie de nummers 254 en 255
        - 1831-1841, 566; 1 pak
        - 1842-1846, 1848 en 1850-1861, 567; 1 pak
        - 1862-1869 en 1870-1873, 568; 1 pak
    - Verdedigingswerken., 2
      - Stukken betreffende de verboden kringen., 1821, 1827, 1828, 1830, 1833, 1835, 1837-1840, 1842-1844, 1846, 1851, 1853, 1860, 1862, 1888, 1895 en 1900; 569-572
        - Akten inzake bebouwingen binnen de verboden kring van de vesting en de afbraak of ontruiming daarvan, Authentieke afschriften, 1821, 1827, 1828, 1830, 1833, 1835, 1837-1840, 1842-1846, 1851 en 1853, 569; 1 omslag
        - "Staat betrekkelijk de verboden kringen van Hellevoetsluis en van de twee lunetten voor de schutsluizen van het kanaal van Voorne aan den Haringvliet", 1860, 570; 6 katernen en enkele losse bladen
          Groot formaat
        - "Sta(ten) betrekkelijk de verboden kringen van het werk op den Noorddijk", 1862, 1888 en 1900, 571; 3 delen
          Groot formaat. Zie de nummers 618 en 642
        - "Staat betrekkelijk de verboden kringen van het fort Prins Frederik te Ooltgensplaat", met register en "suppletoire staat betrekkelijk de verboden kringen van de stelling van Ooltgensplaat", Afschriften, 1862 en 1895, 572; 2 stukken
      - "Computatielijst van het benoodigde geschut en projectiles tot verdediging tegen een onverhoedschen aanval"., 1831; 573; 1 stuk
      - "Emplacementslijst van het geschut in de vesting"., 1833; 574; 1 stuk
      - "Staat van bevestigingen...... (betrekkelijk) het verdedigingsstelsel van het Rijk en aangewezen op...... de kaart van Krayenhoff"., 1845; 575; deeltje
      - Stuken betrekkelijk de bewapening der vesting"., 1848; 576; deeltje
        Bevat lijsten, staten en nota's inzake benodigd geschut, munitie, affuiten, enz. Met afschriften van de nummers 573 en 574
      - "Staat van de forten en posten op Goedereede"., 1849; 577; 1 stuk
      - "Bewapeningsstaat voor eenen onverhoedschen aanval"., 1851; 578; 1 stuk
      - Nota inzake "eene verdedigbare kustbatterij aan den mond der haven van de Buitensluis (Numansdorp)"., 1855; 579; 1 katern
      - "Nota betrekkelijk de vesting Hellevoetsluis en daaronder behoorende verdedigingswerken, met het oog op hetgeen aldaar vanwege de Genie zou moeten worden verrigt om althans met de bestaande middelen tegen eenen onverhoedschen aanval qedekt te zijn"., 1866; 580; 1 stuk
      - Staat van bewapening van de vesting "tegen een onverhoedschen aanval", met bijbehorende nota., 1867; 581; 2 stukken
      - "Tabellarisch overzigt van hetgeen noodig wordt geacht tot voltooijing van het defensiestelsel, voorzoover het de vesting Hellevoetsluis betreft"., 1867; 582; 1 deeltje
      - "Nota omtrent de telegrafische gemeenschap der vesting Hellevoetsluis"., 1870; 583; 1 stuk